# 请教企业会计制度下对子公司的及控股子公司核算方法

提问人：洋葱头 Judy 时间：2015-04-01 16:28:31
接触到一个业务，企业采用会计制度，对子公司的及全资子公司均采用了权益法核算，接触财务比较晚 基本没了解过企业会计制度，但是还是有所怀疑~~真的要用权益法 不是成本法吗

回答人：chenyiwei
在《企业会计制度》下，母公司在i个别报表层面对子公司的股权投资是按权益法（简单权益法）核算的，不就取得投资日子公司的可辨认净资产公允价值进行调整，也不考虑顺流或逆流交易的未实现损益抵销问题。

提问人：洋葱头 Judy 时间：2015-04-02 08:52:29
请问陈老师，制度存在的意义是什么呢？为什么不统一采用准则呢？

回答人：chenyiwei
历史遗留问题，准则是后来才有的，虽然财政部一直在推动从原制度到新准则的转换，但是到目前为止还是有一部分企业没有完成转换。